【裁判字號】    89,交訴,37
【裁判日期】    890612
【裁判案由】    過失致死
【裁判全文】
臺灣宜蘭地方法院刑事判決                          八十九年度交訴字第三七號
    公  訴  人  臺灣宜蘭地方法院檢察署檢察官
    被      告  甲○○
右列被告因過失致死案件，經檢察官提起公訴（八十九年度偵字第八二九號），本院
判決如左：
    主  文
甲○○服用酒類，不能安全駕駛動力交通工具而駕駛，處有期徒刑參月；又因過失致
人於死，處有期徒刑捌月。應執行有期徒刑拾月，緩刑貳年。
    事  實
一、甲○○於民國八十九年三月七日晚間在友人家中服用酒類後，明知已達不能安全
    駕駛動力交通工具之程度（酒精濃度測試值達零點七七ＭＧ／Ｌ），仍酒後駕駛
    車牌號碼Ｌ二－五四五九號自用小客車，搭載坐在車右前座之友人蕭清信，沿宜
    蘭縣宜蘭市○○路，由員山鄉惠好往宜蘭市方向行駛，欲送蕭清信回宜蘭縣壯圍
    鄉美福村家中。當日晚間十一時三十分許，途經宜蘭縣宜蘭市○○路十四之一號
    前五岔路口處郊外道路時，甲○○本應注意行車速度在郊外道路時速不得超過六
  ０公里，並明知汽車駕駛人飲酒後其吐氣所含酒精成分超過零點二五ＭＧ／Ｌ以
    上者，不得駕車之規定，且汽車行駛時，駕駛人應注意車前狀況，隨時採取必要
    之安全措施，而依當時天候為雨、夜間有照明、道路狀態為直路、路面濕潤、無
    缺陷、無障礙物、視距良好之情形，又無不能注意之情事，竟疏未注意，冒然以
    時速八十公里高速衝過上開五岔路口，進而失控將方向盤右偏，衝撞路旁宜蘭縣
    宜蘭市○○路十四之二號房屋，造成所駕駛之自用小客車前半車身嚴重凹陷毀損
    ，致使坐在車前右座之蕭清信因此受到擠壓而頭顱破碎、腦髓溢出，當場死亡。
二、案經臺灣宜蘭地方法院檢察署檢察官相驗後自動檢舉偵查起訴。
    理  由
一、訊據被告甲○○對於右揭時地酒醉駕駛上開自小客車超速行駛，疏未注意而失控
    撞擊路旁房屋，車前半車身嚴重凹陷毀損，而致蕭清信當場死亡之事實坦承不諱
    ，核與證人即途經肇事現場之被告友人方志文於警訊時所述：我和甲○○、蕭清
    信之前在友人家中喝酒，我經過該處時就看見我朋友所駕駛之自小客車撞入民宅
    內等語之情節相符，並有道路交通事故調查報告表、舉發違反道路交通管理事件
    通知單、酒精濃度測試單（酒精濃度測試值達零點七七ＭＧ／Ｌ）及現場照片十
    六張在卷可稽。又其服用酒類後，已達不能安全駕駛動力交通工具之程度，此有
    前述酒精濃度測試單乙紙（酒精濃度測試值達零點七七ＭＧ／Ｌ）在卷可參，並
    有本件車禍肇事之事實可資佐證。被害人蕭清信因本件車禍而頭顱破碎、腦髓溢
    出，當場死亡，亦經臺灣宜蘭地方法院檢察署檢察官督同法醫相驗屬實，製有勘
    驗筆錄、相驗屍體證明書、驗斷書各乙份在卷可憑。按行車速度在郊外道路時速
    不得超過六０公里；汽車行駛時，駕駛人應注意車前狀況，隨時採取必要之安全
    措施；汽車駕駛人飲酒後其吐氣所含酒精成分超過零點二五ＭＧ／Ｌ以上者，不
    得駕車。道路交通安全規則第九十三條第一項第一款、第九十四條第三項、第一
    百十四條第二款分別定有明文。被告駕車自應注意上開規定，且依卷附道路交通
    事故調查報告表所載：當時天候為雨、夜間有照明、道路狀態為直路、路面濕潤
    、無缺陷、無障礙物、視距良好之情形，又無不能注意之情事，被告竟於酒後已
    超過法定駕車以超過限速之時速八十公里行車速度，疏未注意車前狀況，貿然衝
    過五叉路口處，而衝撞路旁民宅，造成本件車禍，導致被害人當場死亡，其行為
    顯有過失。被害人因本件車禍而死亡，其死亡之結果與被告之過失行為間具有相
    當因果關係。本件事證明確，被告犯行洵堪認定。
二、核被告所為係犯刑法第一百八十五條之三及同法二百七十六條第一項之罪名。上
    開二罪間，犯意個別，行為互殊，應予分論併罰。被告汽車駕駛人酒醉駕車因而
    致人死亡，依法應負刑事責任，應依道路交通管理處罰條例第八十六條第一項之
    規定加重其刑。又被告所犯刑法第一百八十五條之三之罪名部分，於公訴意旨犯
    罪事實欄中已有敘明，公訴人雖漏引法條，惟該犯罪事實既已起訴，本院自應予
    以審理，附此敘明。爰審酌被告罔顧友人即被害人之安全而酒醉駕車超速行駛之
    情事，惟業與被害人家屬達成民事和解，此有宜蘭縣壯圍鄉調解委員會調解書乙
    份附卷可參，其本欲搭載友人即被害人返家卻因此次過失而致憾事及肇事後之態
    度等一切情狀，量處如主文所示之刑，並定其應執行之刑。末查被告前未曾受有
    期徒刑以上刑之宣告，此有臺灣高等法院檢察署刑案紀錄簡覆表在卷可憑，且業
    與被害人家屬達成民事和解，此有前述調解書乙份可供參照，經此起訴審判應已
    知所警惕，本院認對其所宣告之刑以暫不執行為適當，爰併宣告緩刑二年，以啟
    自新。另本件肇事後，警員據報到達現場時，已能確知被告即為肇事者，當時被
    告業已送醫，業據證人即處理現場之警員乙○○到庭證述在卷，並有宜蘭縣警察
    局宜蘭分局調查自首回函乙紙在卷足憑，是被告並無對於未發覺之犯罪而為自首
    ，併此敘明。
據上論斷，應依刑事訴訟法第二百九十九條第一項前段，刑法第一百八十五條之三、
二百七十六條第一項、第五十一條第五款、第七十四條第一款，道路交通管理處罰條
例第八十六條第一項，罰金罰鍰提高標準條例第一條前段，判決如主文。
本案經檢察官吳慧蘭到庭執行職務
中      華      民      國    八十九    年      六      月      十二    日
                                臺灣宜蘭地方法院交通法庭
                                    審判長  法  官
                                            法  官
                                            法  官
得於送達後十日內上訴。
附錄本案論罪科刑法條：
    刑法第一百八十五條之三
    刑法第二七六條第一項


司法院資訊處製作；財團法人民間司法改革基金會備份。
